# 冻结的银行账户核算问题

提问人：审计小达人 时间：2019-06-27 17:08:01
公司的银行账户被司法冻结了，在哪个会计科目核算，在银行存款还是其他货币资金核算？

回答人：chenyiwei
仍可在冻结前原所属的会计科目中核算，但不属于现金及现金等价物，且需在附注中披露相关权力受限情况。